# 请问支付给有偿解除劳动合同人员及其家属的生活补助计入营业外支出还是管理费用

提问人：kang77 时间：2016-11-20 22:15:33
请问 1 、支付给有偿解除劳动合同人员及其家属的生活补助计入营业外支出还是管理费用。 2 、支付给提前退休、正式离退休人员的工资、生活补助计入营业外支出还是管理费用 3 、支付给劳务派遣公司派遣人员的劳务费在应付职工薪酬附注列报中应该列在下表中（ 1 ）一、短期薪酬还是五、其他。假如列在短期薪酬，是列在（ 2 ）一、工资、奖金、津贴和补贴 还是八、其他短期薪酬（ 1 ）应付职工薪酬列示 项 目 年初余额 本年增加 本年减少 年末余额 一、短期薪酬 二、离
职后福利-设定提存计划 三、辞退福利 四、一年内到期的其他福利 五、
其他 合 计 （ 2 ）短期薪酬列示 项 目 年初余额 本年增加额 本年减少额
年末余额 一、工资、奖金、津贴和补贴 二、职工福利费 三、社会保险费
其中：医疗保险费 工伤保险费 生育保险费 其他
四、住房公积金 五、工会经费和职工教育经费 六、短期带薪缺勤
七、短期利润分享计划 八、其他短期薪酬 合 计

回答人：chenyiwei
1 、作为辞退福利处理，在满足准则规定的计提条件时计入管理费用。 2 、这种情况理论上应作为离职后福利（设定受益计划），应在员工为公司服务期间在精算的基础上逐年计提。如果不采用精算预提负债的做法，则一般从应付福利费中列支。 3 、其他短期薪酬。

提问人：kang77 时间：2016-11-21 20:41:58
谢谢。。 请问 （ 1 ） 第 2 个回答、作为应付福利费也是计入管理费用吧。 （ 2 ）如果企业把第 1 、 2 问题都计入了营业外支出，是否需要作为一种会计差错提请企业调账。。如果企业不同意调整，认为是自己按集团统一会计政策规定做的，金额又很大，超过实际执行的重要性水平，我们应该坚持要求企业调整，还是认为无论计入营业外支出还是管理费用，不影响最终利润数，结果可以接受。

回答人：chenyiwei
1 、福利费计提时可能计入生产成本、制造费用、销售费用等科目。 2 、应作为差错更正。如果集团统一会计政策与企业会计准则相抵触的，则应以企业会计准则为准，对集团会计政策进行修改。

提问人：zengfengxia 时间：2016-11-22 15:13:14
陈版， 2 、支付给提前退休、正式离退休人员的工资也计入福利费吗？

回答人：chenyiwei
提前退休人员按内退处理；正式离退休人员的费用严格来说是设定受益计划性质的离职后福利，但现在受制于国资委的政策，一般还是支付时从福利费列支。